Minutes et répertoires du notaire Claude CARON, 8 juin 1619 - 7 avril 1639 (étude XXIII)
Archives nationales
Minutes et répertoires du notaire Claude CARON (étude XXIII)
8 juin 1619 - 7 avril 1639
MC/ET/XXIII/258 - MC/ET/XXIII/276, MC/RE/XXIII/1
Etude XXIII; Caron, Claude
Archives nationales de France
Minutes et répertoires: la loi 2008-696 du 15 juillet 2008 relative aux archives a fixé à 75 ans à compter de la date de l'acte, ou à 25 ans à compter de la date du décès de l'intéressé si ce délai est plus bref, le délai de communication des minutes et répertoires des notaires; ce délai est porté à 100 ans à compter de la date de l'acte si le document se rapporte à un mineur (code du Patrimoine, articles L213-2, 4e d et 5e).
Autres documents de l'étude (dossiers de clients, comptabilité...): s'agissant d'archives privées, ces documents sont communicables selon les modalités fixées par le déposant ou le donateur.
Certains documents ne sont pas accessibles en raison de leur mauvais état de conservation.
Versement
Accès aux instruments de recherche de tous les notaires de l’étude XXIII
Archives de l'étude XXIII
- Minutes de Claude CARON, 11 juin 1619 - 7 avril 1639; MC/ET/XXIII/258 - MC/ET/XXIII/276
  - Minutes. 1619, 11 juin - 1620, décembre, 11 juin 1619 - décembre 1620; MC/ET/XXIII/258
    Informations concernant le classement:
    Le niveau inférieur de description, quand il existe, correspond aux minutes d'actes. Toutes les minutes ne sont pas forcément décrites une à une. Les descriptions de ces minutes sont plus ou moins détaillées.
    - Pierre Du Moulin, avocat en la cour de Parlement, et Françoise de Rubentel, sa femme, demeurant rue Pierre-Sarrazin, paroisse Saint-Benoît; nombreux actes., 1619 - 1620; MC/ET/XXIII/258
      Origine de l'information:
      Fichier dit 'général' XVIIe-XVIIIe siècles, par le personnel du Minutier, 1954-1999 ( fichier papier entièrement dématérialisé; voir contexte dans le Plan d’orientation général - Notaires de Paris, guides thématiques du Minutier).
      Date de création de la notice: 2010
      Date de révision: 2018 (Marie-Françoise Limon-Bonnet)
      Du Moulin, Pierre
    - Famille Menjot et Claude Caron; nombreux actes, 1619; MC/ET/XXIII/258
      Menjot (famille)
    - Plusieurs actes par Pierre Caron, prêtre, licencié en droit canon, curé de l'église paroissiale Saint-Germain de Toussus-le-Noble., 1619 - 1620; MC/ET/XXIII/258
      Caron, Pierre
    - Bail par Denis Rubentel, religieux et profès, grand prieur de l'église royale et abbaye de Saint-Denis, pour 9 ans, à Hubert Picard, greffier de la terre et seigneurie de Dugny, de la moitié des cens, droits seigneuriaux et tous autres droits appartenant audit prieur à cause de son grand prieuré, sur la terre et seigneurie de Dugny, moyennant les charges et 20 livres par an., 14 juillet 1619; MC/ET/XXIII/258
      bail; Rubentel, Denis
    - Obligation de Jean Guénon, principal du Collège d'Harcourt, y demeurant, envers Etienne de Fabregues, avocat en Parlement, de la somme de 600 livres en prêt., 15 juillet 1619; MC/ET/XXIII/258
      obligation; Guénon, Jean
    - Délaissement par Jean Moiré, marchand libraire demeurant rue Saint-Jacques, paroisse Saint-Benoît, à Jacques Moiré, son frère, marchand libraire au Mans, [à présent logé chez Jacques Brisson] de ses droits en la succession de défunt Côme Moiré, prêtre à Tuffé, au Maine, neveu de Jean Moiré, moyennant 40 livres., 17 juillet 1619; MC/ET/XXIII/258
      Moiré, Jean
    - Reconnaissance par Gervais Couanyer, sergent royal demeurant au château de (Cornille) au Maine, à présent logé à Paris, en l'Ile du Palais, enseigne du Dauphin, comme héritier de défunt Olivier Couanyer, son père, de ce qu'il a à payer la somme de 650 livres à Pierre Caron, curé de Beaulieu-sur-les-Bouillons, diocèse du Mans, sur la ferme du revenu temporel de ladite cure., 19 juillet 1619; MC/ET/XXIII/258
      reconnaissance; Couanier, Gervais
    - LE PICART (Henry) Abbé commandataire de l'abbaye de Troisfontaines, demeurant à Paris rue de la Harpe § Vente par Henry LE PICART à Christophe MOMONNYER, marchand bourgeois de Paris, de bois taillis dépendant de l'abbaye de Troisfontaines. (A la suite: 1627, 2 octobre, quittance); Deux actes entre Henry LE PICART Eustache LE PICART et Jean de VILLEMEREAU à cause de défunte Anne LE PICART, sa femme., 2 août 1619 - 12 août 1619; MC/ET/XXIII/258
      Date de révision: 2011-2012
      acte de vente; quittance; Le Picart, Henry
    - Obligation de Jean de Montholon, conseiller du roi au Châtelet, et Louise Collin, sa femme, envers Mathieu Bontemps, notaire au Châtelet, demeurant rue et paroisse Saint-André-des-Arts, de 1200 l. de prêt (5 août 1619)., 5 août 1619 - 25 septembre 1628; MC/ET/XXIII/258
      Informations complémentaires:
      - A la suite: quittance de Mathieu Bontemps, conseiller du roi en la généralité de Soissons (Aisne), fils et seul héritier de Mathieu Bontemps, notaire au Châtelet (25 septembre1628).
      Notaires des XVIe-XVIIIe siècles (4153 actes), par Claire Béchu, Catherine Grodecki, Marie-Antoinette Fleury, Madeleine Jurgens, Marie-Françoise Limon-Bonnet, Pierre-Yves Louis, Xenia Pamfilova, Isabelle Pebay, v. 1950, 1986-1994 (fichier papier entièrement dématérialisé; voir contexte dans le Plan d’orientation général - Notaires de Paris, guides thématiques du Minutier).
      Date de révision: 2010
      Date de création de la notice: 2004
      obligation; quittance; Saint-André-des-Arts (rue); Soissons (Aisne); Bontemps, Mathieu; Collin, Louise; Montholon, Jean de; magistrat; notaire
    - SAINT-JACQUES (rue) Maison à l'enseigne de la Nef d'argent, faisant le coin de la rue Saint-Jean-de-Latran § Bail par Simon GORLIDOR procureur en la cour de Parlement, pour 4 ans, à Valentin MINART, maître pâtissier-oublier, de la rue SAINT-JACQUES, dans laquelle il demeure, moyennant 480 livres de loyer annuel., 10 août 1619; MC/ET/XXIII/258
      bail; Minart, Valentin
    - POIREAU (Robert) maître vitrier demeurant rue de la Harpe § Délaissement par Jacques COCHERY, maître velourtier et oeuvres de soie à Paris et Marguerite MARTIN, sa femme, à .., de tous leurs droits à l'héritage de défunte Claire HARDOUIN, femme en 2èmes noces de défunt Robert POIREAU l'aîné, marchand et bourgeois de Paris [Autres.12, 13 et 24 août 1619], 12 août 1619; MC/ET/XXIII/258
      Artisans XVIIe, par M. Jurgens, M.A. Fleury, R. Gourmelon et le personnel du Minutier central, 1954-1996 (fichier papier entièrement dématérialisé; voir contexte dans le Plan d’orientation général - Notaires de Paris, guides thématiques du Minutier).
      Poireau, Robert
    - POIREAU (Robert) maître vitrier rue de la Harpe § Transport par Jean MARTIN l'aîné, maître savetier à Paris, et Marguerite DESLANDRES, sa femme, à .., de leurs droits à l'héritage de défunte Claire HARDOUIN, femme en 2èmes noces de Robert POIREAU l'aîné, bourgeois de Paris; Idem par Jean MARTIN le jeune, maître tourneur en bois rue Saint-Denis., 13 août 1619 - 24 août 1619; MC/ET/XXIII/258
      transport de droits; Poireau, Robert
    - Constitution de 300 l. de rente par Pierre Bouguier, seigneur de Montbellin, à Mathieu Bontemps, notaire au Châtelet, demeurant rue et paroisse Saint-André-des-Arts, à prendre sur une maison rue Saint-André-des-Arts, une autre grande sise rue Saint-Antoine près de l'église du Petit-Saint-Antoine, une autre à Issy, déjà chargées de 500 l. de rente envers Mathieu Bontemps, suivant contrat passé pardevant Tronson et Dauvergne, le 25 juin 1615. La présente constitution moyennant 4000 l. dont quittance à Mathieu Bontemps., 14 août 1619; MC/ET/XXIII/258
      constitution de rente; Issy-les-Moulineaux (Hauts-de-Seine); Saint-André-des-Arts (rue); Bontemps, Mathieu; Bouguier, Pierre; notaire
    - SAINT-GERMAIN-en-LAYE Maison aboutissant sur la grande rue § Vente par Mathieu FAYET, marchand lapidaire à Paris et Martine LAMOUREUX, sa femme, à Tristan GAROCHE, marchand boucher à Paris, de maison et dépendances, le tout couvert de tuiles appartenant aux vendeurs du propre de ladite LAMOUREUX, héritière de défunte Germaine HOTTE, sa mère, et ce moyennant 600 livres. (A la suite: 1620, 17 janvier, quittance de ladite somme.), 21 août 1619; MC/ET/XXIII/258
      acte de vente; quittance; Fayet, Mathieu; Lamoureux, Martine; Garoche, Tristan
    - MARTIN (Jean) le jeune maître tourneur en bois demeurant rue Saint-Denis § Délaissement par. .. de sa 9e part sur les propres de défunte Claire HARDOUIN, femme en derières noces de Robert POIREAU l'aîné, bourgeois de Paris, à Robert POIREAU le jeune, maître vitrier, bourgeois de Paris, 24 août 1619; MC/ET/XXIII/258
      Martin, Jean
    - DURIE (Jean) Compagnon menuisier à Paris § Indemnité d'Andrée FERRAND veuve de Guillaume DU BIGNON, archer des gardes du corps du Roi à Jean LUETTE dit BOISMESNAGE, gouverneur des petits Suisses du Roi, qui s'est engagé avec elle au paiement d'une obligation de 250 livres envers..., 1er septembre 1619; MC/ET/XXIII/258
      obligation; Durie, Jean
    - LE VOYER (François) Gouverneur des pages de la Petite écurie du Roi § Mariage de Jean GIBOUIN, cuisinier, et d'Antoinette GOBERT, fille de feu Antoine GOBERT, marchand de chevaux, en présence de François LE VOYER, ami de la future épouse., 8 septembre 1619; MC/ET/XXIII/258
      contrat de mariage; Le Voyer, François
    - Transport de rente par Michel Sainxot, sergent à verge au Châtelet de Paris, demeurant rue de la Harpe, comme héritier pour une sixième partie de défunte Hortense Lardière, veuve de René Sainxot, notaire au Châtelet, ses père et mère, à Jean Guillard, marchand de vins, bourgeois de Paris, demeurant rue Saint-Jacques., 19 septembre 1619; MC/ET/XXIII/258
      Date de création de la notice: 2006
      transport de droits; Harpe (rue de la); Saint-Jacques (rue); Guillard, Jean; Lardière, Hortense; Sainxot, Michel; Sainxot, René; commerçant; notaire; auxiliaire de justice
    - BOUILLEROT (Joseph) Imprimeur à Paris § Obligation d'Aimée GENTIL, femme séparée de biens de Joseph BOUILLEROT, demeurant rue de Seine à Saint-Germain-des-Prés envers Bonnaventure SOUPPLYS, prêtre et chapelain en l'église Notre-Dame, 20 septembre 1619; MC/ET/XXIII/258
      obligation; Bouillerot, Joseph
    - MESNARD (André) marchand libraire à Paris § Compte entre Nicolas MORANTIN, marchand libraire à Paris, veuf d'Anne MESNARD, fille de défunt André MESNARD et Jeanne MACHUS, veuve dudit André MESNARD demeurant rue Saint-Jacques-de-la-Boucherie, 23 septembre 1619; MC/ET/XXIII/258
      Mesnard, André
    - LASNE (Michel) maître graveur à Paris demeurant rue des Blancs-Manteaux paroisse Saint-Jean-en-Grève § Obligation de. .. envers Nicolas BOUCQUET maître tailleur d'habits à Paris, de 90 livres pour façon d'habits fournis audit. .., 4 octobre 1619; MC/ET/XXIII/258
      obligation; Lasne, Michel
    - FROMAGES (marché de) § Promesse par François CAQUAREL, marchand demeurant à Montferrand en Auvergne, se faisant fort de Pierre BEAUFORT, marchand demeurant audit Montferrand, à Jean BRIOLET, marchand fruitier à Paris, de lui livrer au port de Maringues en Auvergne, 25 charges de fromage de ferme blanc dudit pays d'Auvergne, les charges composées chacune de 3 quintaux du poids de Montferrand, de 13, 14 et à 15 audit quintal, moyennant 750 pour les 25 charges, 6 octobre 1619; MC/ET/XXIII/258
      Caquarel, François
    - FROMAGES (marché de) § Promesse par François CAQUAREL, marchand demeurant à Montferrand en Auvergne, au nom et comme se faisant fort de Pierre BEAUFORT, marchand audit Montferrand, à Gérard BAILLY, marchand fruitier sous les piliers des Halles, de lui fournir 25 charges de FROMAGES, blancs de ferme du pays d'Auvergne, à livrer au port de Maringues, à raison de 3 quintaux la charge, moyennant 600 livres les 25 charges., 7 octobre 1619; MC/ET/XXIII/258
    - SOINS (marché de) § Obligation de Louise MABILLE et Jeanne YVOIRE, femmes et procuratrices de Nicolas RETORE et Antoine LE JEUNE, gagnes deniers à Paris, demeurant rue du Bon-Puits, envers Jean HILARY, maître barbier-chirurgien à Paris, de 9 livres pour pansements et médicaments à Pierre LE VASSEUR, aussi gagne-denier, soigné pour un coup de bâton., 7 octobre 1619; MC/ET/XXIII/258
      obligation; marché; Hilary, Jean
    - BASTIER (Paul) maître tapissier demeurant rue Ste-Avoye § Obligation de. .. envers Claude MALPOY, marchand drapier, bourgeois de Paris, de 56 livres 16 s. pour vente de marchandises., 16 octobre 1619; MC/ET/XXIII/258
      acte de vente; obligation; Bastier, Paul
    - GALANDE (rue) paroisse Saint--Etienne-du-Mont § Bail par Pierre LE VASSEUR, huissier au Châtelet de Paris, grand bedeau de l'Université, pour 1 an, à Adrien VUYOT, marchand bourgeois de Paris rue Saint-Denis, d'une cave étant sous la maison dud. LE VASSEUR rue GALANDE moyennant 80 livres., 17 octobre 1619; MC/ET/XXIII/258
      bail; Le Vasseur, Pierre
    - DUPRÉ (Maurice) marchand papetier bourgeois de Paris rue Saint-Jacques, paroisse Saint-Séverin et Geneviève GOURLIN, sa femme § Quittance de rachat par Jacques HASLE, commissaire examinateur au Châtelet rue de la Harpe, à Maurice DUPRÉ, 22 octobre 1619; MC/ET/XXIII/258
      quittance; Dupré, Maurice
    - FONTAINE (marché de) § Promesse par Claude GON, maître fontainier, bourgeois de Paris, à Bon-François BROE, conseiller du Roi, de mener et conduire l'ouvrage de la fontaine à mettre en la maison dudit BROE au village d'Auteuil, au devant du perron, le tout en pierre de taille, installer les tuyaux afin de décharger la fontaine dans le vivier, faire des ventouses et y appliquer des robinets, etc... moyennant 70 sols par toise et avec garantie d'un an.; Marché par Gabriel SIMON (signe GABRIEL) maçon-tailleur de pierre à Paris, à Bon-François BROË., 3 novembre 1619; MC/ET/XXIII/258
      Broë, Bon-François
    - Mûrier (rue du) Maison à l'enseigne l'Image Notre-Dame § Bail par Claude VARIE, maître savetier rue de la Harpe, pour 3 ans, à Charles SERAPHIN, huissier de salle de Monseigneur, frère du Roi, demeurant en la rue du Mûrier, de ladite maison, moyennant 114 livres de loyer annuel., 5 novembre 1619; MC/ET/XXIII/258
      bail; Varie, Claude
    - LE MERCIER (Nicolas) maître maçon à Pontoise rue de Beausudieu près la paroisse Notre-Dame, à présent logé à Paris rue de l'Arbre-Sec chez Jacques LE MERCIER, son fils, architecte du Roi. § Constitution par Etienne REGNAULT, maître couvreur de maisons à Paris, Catherine de MONGISON, sa femme et... se faisant fort de Michelle LECLER, sa femme, à Math. BONTEMPS, notaire au Châtelet. (En marge: 1624, octobre quittance de rachat à ..); Indemnité de... audit REGNAULT. (A la suite des 2 actes, 1619,, 22 novembre, ratifications de ladite LECLER), 6 novembre 1619; MC/ET/XXIII/258
      quittance; Bontemps, Mathieu; Lecler, Michelle; Lemercier, Nicolas; Mongison, Catherine de; Regnault, Etienne
    - DELACROIX (Jean) maître barbier-chirurgien et du commun du Roi, demeurant rue de la Huchette § Obligation d'Arnault RELLIER, écuyer, sieur de MOSNAY et de TALLAIS, actuellement logé à la Corne de Cerf rue de la Huchette, envers Jean DELACROIX, de 800 livres en prêt., 9 novembre 1619; MC/ET/XXIII/258
      obligation; Delacroix, Jean
    - SAINT-GERMAIN-l'AUXERROIS (rue et paroisse) § Bail par Robert POIREAU le jeune, vitrier, comme tuteur de Louise LOIR, fille de défunt Laurent LOIR, brodeur du Roi, pour 3 ans, à Louis PINEGRIER aussi maître vitrier à Paris, [et de Geneviève de LA COUR, jadis sa femme] de la maison dans laquelle ce dernier demeure rue et paroisse SAINT-GERMAIN-l'AUXERROIS, moyennant 280 livres de loyer annuel., 11 novembre 1619; MC/ET/XXIII/258
      bail; Poireau, Robert
    - MACONNERIE en PIERRE de TAILLE (marché de) § Promesse par Gabriel SIMON, maçon et tailleur de pierre à Paris, à Bon-François BROE, conseiller du Roi en sa cour de Parlement et président des requêtes du Palais, de faire un regard et voute de maçonnerie. .. avec la porte de pierre de taille. .., la descente de marches de pierre de taille etc... faire faire une porte de bois de chêne, ferrures, clous, etc... moyennant 75 livres, moins 10 livres gardées en garantie durant 1 an., 11 novembre 1619; MC/ET/XXIII/258
      marché; Simon, Gabriel; Broë, Bon François de (15..-1642); maçon
    - ÉPICIER (marchand) (Apprentissage) § Mise en apprentissage par Philippe BRUSLE, marchand épicier, bourgeois de Paris rue Saint-Honoré, pour 5 ans, de César DEHAY, fils de défunt Jean DEHAY, bourgeois de Paris, chez Robert LE MARECHAL aussi marchand épicier bourgeois de Paris, sans aucun débours., 29 novembre 1619; MC/ET/XXIII/258
      contrat d'apprentissage; Brusle, Philippe
    - BOUILLEROT (Joseph) maître imprimeur demeurant près de l'Abbaye Saint-Germain-des-Près, paroisse Saint-Sulpice § Obligation d'Edmée GENTIL, femme séparée de biens de Joseph BOUILLEROT envers Laurent CHARON, maître cordonnier, de 72 livres, dont 36 livres pour prêt afin de subvenir aux frais de procès contre Louis GRAVIER à cause d'une imprimerie dont il était gardien et que ladite GENTIL avait fait saisir, le procès étant à présent jugé au profit de ladite GENTIL., 4 décembre 1619; MC/ET/XXIII/258
    - HÔTELIER (marchand) DESROZIERS (Antoine) enseigne de la Rose rouge rue de la Harpe § Obligation de Jean JUDIER, messager ordinaire de Rennes à Paris, envers Antoine DESROZIERS pour dépenses de bouche se montant à 416 £ 4 s. pour les gens et chevaux logés chez Antoine DESROZIERS, 7 décembre 1619; MC/ET/XXIII/258
      obligation; Desroziers, Antoine
    - Procuration donnée par Nicolas Robinot, Pierre Leroux et Léonor de Sainct-Leu, procureurs syndics de la communauté des notaires au Châtelet de Paris, à Edmé Varye, procureur en parlement, au lieu d'Etienne Millacier, aussi procureur en parlement, qu'ils révoquent par ces présentes., 7 décembre 1619; MC/ET/XXIII/258
      procuration; Leroux, Pierre; Millacier, Etienne; Robinot, Nicolas; Saint-Leu, Léonor de (15..-1627); Varye, Edmé; notaire; procureur de justice (Ancien Régime)
    - LE PICART (Henry) Conseiller et aumônier ordinaire du Roi, abbé commendataire de l'abbaye N.D. de Troisfontaines § Offres de Henry LE PICART à Madeleine de LA MOTHE, femme séparée de biens de Pierre de SIGNAC, chevalier, représentée par Claude de SILLY, de lui payer de ses deniers la somme de 1092 livres 4 sols 9 deniers pour éviter la vente des meubles saisis sur Eustache LE PICART, chevalier, son père, 10 décembre 1619; MC/ET/XXIII/258
      acte de vente; Le Picart, Henry
    - LARDIER (Charles) maître maçon à Paris, demeurant rue de Jouy, paroisse Saint-Paul § Transport par. .. comme se faisant fort de Françoise COTIN, sa femme, héritière de défunt Hubert COTTIN, maçon à Paris, à Jean MOTTE, maître savetier à Paris, d'une somme qui était dûe audit COTIN par Nicolas BUCAILLE, vigneron à Créteil [par obligation du 10 novembre 1613 par devant PAYSANT et CHAUVIN]., 12 décembre 1619; MC/ET/XXIII/258
      Lardier, Charles
    - DOURDAN § Vente par Denis FANON à Denis LEGENDRE, demeurant à DOURDAN, de son office de conseiller du Roi élu et contrôleur en l'élection de DOURDAN, 16 décembre 1619; MC/ET/XXIII/258
      acte de vente; Fanon, Denis
    - OFFICE de CONSEILLER du Roi élu et CONTRÔLEUR en l'élection de Dourdan § Transaction entre Denis FANON, conseiller du Roi élu et contrôleur en l'élection de Dourdan, demeurant à Paris, rue du Plâtre, et Denis LE GENDRE, demeurant à Dourdan, pour la vente par led. FANON aud. LEGENDRE de son OFFICE de CONSEILLER du Roi élu et CONTRÔLEUR en l'élection de Dourdan, moyennant 3000 livres., 16 décembre 1619; MC/ET/XXIII/258
      acte de vente; accord; Fanon, Denis
    - FAYET (Mathieu) marchand lapidaire demeurant rue Vieille-Bouclerie et Martine LAMOUREUX, sa femme § Echange entre Barthélemy LAMOUREUX, cordonnier demeurant à Mareil-sous-Châtel et... de terres près de Saint-Germain-en-Laye.; Même date: Déclaration de .. au sujet de cet échange., 22 décembre 1619; MC/ET/XXIII/258
      échange; déclaration; Fayet, Mathieu; Lamoureux, Martine
    - VIGNERON (Dimanche) compagnon menuisier demeurant rue Maubué à l'enseigne de la Croix Blanche, natif de Lunéville en Lorraine fils de défunts Nicolas VIGNERON et de Marguerite ROBERT § Mariage de. .. assisté de Nicolas MUYDEBLED, Maître menuisier à Paris et maître de. .., Olivier MAURICE, aussi compagnon menuisier, ami, avec Jeanne JAUVERT, assistée de Jean JAUVERT, son frère, maître joueur d'instrument de musique à Paris., 29 décembre 1619; MC/ET/XXIII/258
      contrat de mariage; Jauvert, Jeanne; Vigneron, Dimanche
    - FERRAND (Antoine) Conseiller du Roi, lieutenant particulier au Châtelet de Paris, demeurant rue Serpente § Constitution par Jean MYRON, conseiller du Roi au Grand Conseil, [demeurant rue Quincampoix] à Antoine FERRAND, 30 décembre 1619; MC/ET/XXIII/258
      Ferrand, Antoine
    - DESROZIERS (Antoine) marchand hôtelier bourgeois de Paris demeurant rue de la Harpe à l'enseigne de la Rose rouge § (Caron) plusieurs actes; voir 19 août, Marché de Foin à Antoine DESROZIERS et autre et obligations envers Antoine DESROZIERS, 1620; MC/ET/XXIII/258
      obligation; marché; Desroziers, Antoine
    - MESSAGER DU LIONON (Isaac) MESSAGER ordinaire d'Angoulême à Paris, y étant à présent logé rue Sacharie, paroisse de Saint-Séverin, enseigne de la Madeleine § Obligation de Isaac DU LIONON pour emprunt, 5 janvier 1620; MC/ET/XXIII/258
      obligation; Du Lionon, Isaac
    - TELIET (Hélie) marchand tapissier demeurant à Aubusson, actuellement à Paris, rue Galande, enseigne du Château de Vincennes § Obligation d'Hélie TELIET ... envers Antoine GARREAU, aussi tapissier à Aubusson actuellement à Paris, de 176 livres en prêt. (A la suite: 1620, 20 janvier, quittance à. ..), 8 janvier 1620; MC/ET/XXIII/258
      obligation; quittance; Teliet, Elie
    - Déclaration de Pierre BARBE,[BARBÉ] conseiller, premier et plus ancien avocat, du Roi en la sénéchaussée et siège présidial de Bourbonnais demeurant à Moulins,à présent logé à Paris rue de l'Hirondelle,enseigne de la Plume royal comme quoi il n'a pas expédié d'autres contrats de ventes d'offices de notaires en d'autres provinces que celles du Bourbonnais et que les expéditions soi disant faites sous son nom dans les ressorts de Bordeaux et Toulouse sont fausses., 12 janvier 1620; MC/ET/XXIII/258
      déclaration; Moulins (Allier); Bordeaux (Gironde); Toulouse (Haute-Garonne)
    - Mariage de Pierre Rizancourt, maître menuisier au faubourg Saint-Jacques, demeurant à présent la maison abbatiale Sainte-Geneviève-du-Mont,fils de défunt Hilaire Rizancourt, laboureur à Joinville et de Madeleine Lemoyne,fille de Daniel LEMOYNE, tisserand en toile demeurant au faubourg Saint-Marcel, rue d'Ablon, et de défunte Madeleine QUITEBEUF. Parmi les témoins Michel de Pardieu, menuisier, assisté de de Jeanne de Pardieu sa mère et de Madeleine Lemoine, 12 janvier 1620; MC/ET/XXIII/258
      contrat de mariage; Lemoyne, Madeleine
    - Obligation de Robert Delacroix, rue des Foins, paroisse Saint-Séverin envers Antoine LEROY, aussi tailleur de pierre, de 87 livres en prêt., 13 janvier 1620; MC/ET/XXIII/258
      obligation; Delacroix, Robert
    - Transaction entre Pierre NORRY [Noury], marchand orfèvre, bourgeois de Paris, demeurant rue de la Vieille-Monnaie et Jean HUBERT, marchand demeurant à Essone, 14 janvier 1620; MC/ET/XXIII/258
      accord; Norry, Pierre
    - Obligation d'Anne REMY envers André Desistres maître tapissier,bourgeois de Paris, rue de la Harpe. .. pour différentes choses qu'elle lui aurait emportées lorsqu'elle était à son service., 15 janvier 1620; MC/ET/XXIII/258
      obligation; Desistres, André